臺灣高等法院高雄分院刑事裁定　　　　　 96年度抗字第218號
被　　　告　甲○○
　　　　　　　　　　（現羈押於臺灣高雄看守所）
選任辯護人　林石猛律師
　　　　　　周振宇律師
被　　　告　乙○○
　　　　　　　　　　（現羈押於臺灣高雄看守所）
選任辯護人　許文彬律師
　　　　　　林石猛律師
　　　　　　周振宇律師
被　　　告　丙○○
　　　　　　　　　　（現羈押於臺灣高雄看守所）
選任辯護人　秦德進律師
　　　　　　林石猛律師
　　　　　　周振宇律師
上列抗告人因貪污治罪條例等案件，不服臺灣高雄地方法院中華
民國96年6 月26日羈押裁定（96年度聲羈更一字第6 號），提起
抗告，本院裁定如下：
    主  文
抗告駁回。
    理  由
一、本件抗告意旨略以：(一)被告乙○○之對向共犯甲○○，並不
    具有公務員身分，故被告乙○○不可能觸犯貪污治罪條例之
    行賄罪。本件並無證據證明被告乙○○有湮滅、偽造、變造
    證據或勾串共犯或證人之虞，且被告乙○○亦無非予羈押顯
    難行追訴之必要性。(二)被告甲○○及丙○○並無犯罪嫌疑重
    大情形，且並無證據證明被告甲○○及丙○○有湮滅、偽造
    、變造證據或勾串共犯或證人之虞等語。
二、按被告經法官訊問後，認為犯罪嫌疑重大，而有下列情形之
    一者，非予羈押，顯難進行追訴、審判或執行者，得羈押之
    ： (一）逃亡或有事實足認為逃亡之虞者。 (二）有事實足
    認為有湮滅、偽造、變造證據或勾串共犯或證人之虞者。(
     三） 所犯為死刑、無期徒刑或最輕本刑5 年以上有期徒刑
    之罪者，刑事訴訟法第101 條第1 項定有明文。又羈押被告
    之目的，在於確保訴訟程序之進行、確保證據之存在及真實
    、及確保刑罰之執行，而被告有無羈押之必要，乃事實認定
    之問題，原審自得就具體個案情節予以斟酌決定。依此，聲
    請人聲請羈押被告時，法官訊問後，即應審查被告犯罪嫌疑
    是否重大；被告是否有羈押之理由；是否有「非予羈押顯難
    進行追訴、審判或執行」之必要情事等三要件，依卷內具體
    客觀事證予以斟酌後，始決定是否有羈押之「正當性」及「
    必要性」。又因羈押乃僅係謂保全刑事偵查、審判、執行之
    順利進行，屬於刑事訴訟之保全程序，並非在確認罪責及刑
    罰問題，簡言之，僅在判斷有無保全之必要，故所謂「犯罪
    嫌疑是否重大」，並非是確信被告犯罪（有罪判決之心證程
    度）或被告犯罪具有高度之可能性（起訴門檻之心證程度）
    ，僅要提出證據證明被告很有可能犯罪即可，且不須符合嚴
    格證明之程序要求，僅須自由證明為已足。再者，偵查中羈
    押被告之訊問，因案件並未繫屬於法院，性質上為偵查之延
    伸，檢察官所提出之事證，只須就刑事訴訟法第101 條之事
    項，在形式上足以證明被告犯罪嫌疑為已足，至於證據之證
    據能力與證明力是否達於一般人均無懷疑之程度，均為起訴
    後本案審判應行審酌之事項，並非法院於羈押訊問時，應調
    查之事項。
三、經查原審依法訊問被告，綜合被告等人之陳述，證人許○○
    、杜○○、李○○等人之陳述，及通訊監察譯文、傳票等證
    據，認為被告甲○○具有公務員身分而涉嫌違反貪污治罪條
    例、被告乙○○、廖仕騏涉嫌違反貪污治罪條例、政府採購
    法，其等之犯罪嫌疑，應屬重大，認被告甲○○涉嫌違反貪
    污治罪條例第4 條第1 項第5 款之罪，所犯為最輕本刑為5
    年以上有期徒刑之罪，及依通訊監察譯文顯示，被告廖仕騏
    與被告甲○○通訊往來密切，被告3 人間，亦有通訊往來之
    情形，此外，並有被告廖仕騏、甲○○會面之錄影翻拍相片
    在卷可資佐證。參酌其等通訊監察中，多次提及「電話中不
    能講」、「我不知道... 不要講」等異常用語，有事實足認
    被告等有勾串共犯之虞，而有刑事訴訟法第101 條第1項 第
    2 款、第3 款之情形，且非予羈押顯難行追訴，而將被告等
    人羈押，並予禁止接見通信，經本院核閱卷內資料，並無不
    合，是本件抗告，並無理由，應予駁回。
三、據上論結，應依刑事訴訟法第412 條，裁定如主文。
中　　華　　民　　國　　96　　年　　7 　　月　　30　　日
                  刑事第三庭    審判長法  官　周賢銳
                                      法  官  謝宏宗
                                      法  官  黃仁松
以上正本證明與原本無異。
本裁定不得再抗告。
中　　華　　民　　國　　96　　年　　7 　　月　　31　　日
　　　　　　　　　　　　　　　　　　　書記官　馬蕙梅
